最　高　行　政　法　院　裁　定
　　　　　　　　　　　　　94年度裁字第01014號
上　訴　人　乙○○
被 上訴 人　高雄縣政府稅捐稽徵處
代　表　人　甲○○
　　　　　　　　　　　（送達代收人　余淑媛
上列當事人間因娛樂稅事件，上訴人不服中華民國93年1月15日
高雄高等行政法院92年度簡字第364號判決，提起上訴。本院裁
定如下：
    主  文
上訴駁回。
上訴審訴訟費用由上訴人負擔。
　　理  由
一、按對於適用簡易程序之裁判提起上訴或抗告，須經本院許可
    ，且該許可以訴訟事件所涉及之法律見解具有原則性者為限
    ，行政訴訟法第235條定有明文。所謂具有原則性，係指該
    事件所涉及之法律見解，有統一法律解釋之必要者而言。
二、上訴人上訴意旨略謂：查上訴人因不諳訴願程序，於原審未
    列被上訴人高雄縣政府縣長楊秋興，致原審認有關球場用地
    租金部分與本案無關。然查高雄高爾夫俱樂部自民國（下同
    ）41年領養國有水土保持地兼美化環境，無受地方政府之補
    助，一切管理費用僅靠球場收入來平行支出，純為正當休閒
    活動，以促進國民身心健康及社會公益為宗旨，而與自來水
    廠互相協議給付租金。嗣後高雄縣議會，為籌款增加稅收，
    竟將國家水土保持地編出公告地價，惟查國家水土保持地不
    能農作，不能建築，亦不能買賣，何來公告地價，實不合理
    。另娛樂稅之施行，實係強竊人民社會團體之福祉，原審竟
    謂此涉及立法政策考量，非屬司法審查範圍，令上訴人申訴
    無門。又高雄高爾夫俱樂部確合於民法上之法人公益社團組
    織，此有高雄高爾夫俱樂部開放使用執照及原始之組織章程
    為證，且其自成立至今均無被課徵營業稅，卻於91年4月後
    要代被上訴人課徵娛樂稅，且被上訴人於91年12月4日高雄
    縣稅工字第0910125274號函復上訴人稱：經查高雄高爾夫俱
    樂部並未申請免稅，因此不能免稅云云，此上訴人實難信服
    ，爰請求廢棄原判決。
三、被上訴人則以：按「對於高等行政法院判決之上訴，非以其
    違背法令為理由，不得為之。」為行政訴訟法第242條所明
    定。查本件上訴人提起上訴，核其上訴理由並未具體說明原
    審判決違背何項法令，其上訴顯不合法。次依娛樂稅法第2
    條第1項第6款規定，高爾夫球場屬娛樂稅課徵範圍，上訴人
    為出價娛樂之人，自為娛樂稅法第3條規定娛樂稅之納稅義
    務人，是以對其課徵娛樂稅，於法並無不合。另按娛樂稅法
    第4條第1項第1款所謂合於民法總則公益社團或財團之組織
    係限於有關教育、文化、公益、慈善等方面之機關、團體，
    始可免徵娛樂稅，然該俱樂部係依據人民團體法而設立之社
    會團體，有上訴人所附之高雄高爾夫俱樂部章程可證，非屬
    前開娛樂稅法第4條第1項第1款規定範圍，且同法第2條第1
    項第6款明定及財政部86年7月18日臺財稅第861907368號函
    釋認屬應課徵娛樂稅之項目，上訴人主張應免徵娛樂稅顯有
    誤解。另有關球場用地租金之主張，核與本案無涉，併予
    明等語，資為抗辯。
四、原判決以：按娛樂稅為地方稅，與其他各稅所不同者，乃娛
    樂稅之納稅義務人為出價娛樂之人，即對從事娛樂活動消費
    之人，就其消費行為所付出之票價或其他費用而向出價娛樂
    之人課徵，並由娛樂場所、娛樂設施或娛樂活動之提供人或
    舉辦人，於發售票券或收取價款時向出價娛樂之人代徵之，
    故屬特種銷售稅。又按高爾夫球場屬娛樂稅法第2條第1項第
    6款所定應課徵娛樂稅之範圍，而高爾夫球練習場之性質，
    依財政部86年7月18日臺財稅第861907368號函釋意旨，認亦
    屬娛樂稅法第2條第1項第6款規定之課稅範圍，按高爾夫球
    場與高爾夫球練習場之活動類型相似，且若均有收取票價或
    收費者，應可視為同一範圍，是以上開函釋，乃財政部基於
    權責所為釋示，未逾越法律規定，自可適用，先予明。查
    本件上訴人自90年4月5日起至91年9月30日進場擊球共49次
    ，每次由高雄高爾夫俱樂部代徵娛樂稅新臺幣（下同）15元
    ，共計735元，又分別於91年10月27日及12日15日進場打球
    ，果嶺費2次共630元，代徵娛樂稅28元，總計高雄高爾夫俱
    樂部代徵娛樂稅共計763元，有上開證明書2紙附原處分可稽
    ，則上訴人既於90年間至高雄高爾夫俱樂部消費，無論係於
    高爾夫球場或高爾夫球練習場打球，因均有收取費用，依前
    開說明，即均屬有出價娛樂，上訴人自為娛樂稅法第3條規
    定娛樂稅之納稅義務人，是以被上訴人對其課徵娛樂稅，於
    法並無不合。另按，娛樂稅法第4條第1項第1款所謂「合於
    民法總則公益社團或財團之組織」係限於有關教育、文化、
    公益、慈善等方面之機關、團體，始可免徵娛樂稅，然高爾
    夫球場及高爾夫球練習場乃係營利事業團體，非屬前開娛樂
    稅法第4條第1項第1款之範圍，且經同法第2條第1項第6款明
    定及上開財政部臺財稅第861907368號函釋認屬應課徵娛樂
    稅之項目，是以上訴人主張被上訴人未採娛樂稅法第4條之
    規定，免徵至高爾夫球俱樂部消費之娛樂稅云云，乃係對法
    令之適用，有所誤解，自無可採。至上訴人主張娛樂稅之課
    徵及高爾夫球項目應否課徵娛樂稅之妥當性部分，因涉及立
    法政策之考量，非屬司法審查之範圍；另，有關球場用地租
    金之主張，亦核與本案無涉，均併予明。綜上所述，上訴
    人於90年間至高雄高爾夫俱樂部消費，由高雄高爾夫俱樂部
    代徵娛樂稅763元，亦即被上訴人對上訴人課徵系爭娛樂稅
    ，於法並無不合。則上訴人向被上訴人申請退還該稅款，被
    上訴人予以否准，並無違誤等情，均已詳予論述，維持原處
    分及訴願決定，而駁回上訴人在原審之訴，其所適用之法規
    與該案應適用之現行法規並無違背，與解釋判例，亦無牴觸
    ，並無所謂原判決有違背法令之情形；又證據之取捨與當事
    人所希冀者不同，致其事實之認定亦異於該當事人之主張者
    ，不得謂為原判決有違背法令之情形。又本件屬行政訴訟法
    第229條規定之適用簡易程序之行政訴訟事件，依同法第233
    條第1項規定簡易訴訟程序之裁判得不經言詞辯論為之。本
    件上訴人所主張之前揭理由，並無統一法律解釋之必要性；
    而上訴人仍據之，對於適用簡易程序之原判決提起上訴，揆
    諸前揭規定及說明，顯無所涉及之法律見解，具有原則上之
    重要情事，其所提起上訴，不合首揭規定，不應許可，其上
    訴難謂合法，應予駁回。
五、依行政訴訟法第249條第1項前段、第104條、民事訴訟法第
    95條、第78條，裁定如主文。
中    華    民    國    94    年    5     月   31     日
                  第二庭審判長法  官　葉　振　權
                              法  官  鍾  耀  光
                              法  官　黃  合  文
                              法  官　劉　鑫　楨
                              法  官　梁　松　雄
以  上  正  本  證  明  與  原  本  無  異
中    華    民    國    94    年    5    月    31     日
　　　　　　　　　　　　　　　書記官　陳　盛　信
